臺灣彰化地方法院刑事判決　　　　　　　　　　　　　九十三年度易字第四五三號
　　公　訴　人　臺灣彰化地方法院檢察署檢察官
　　被　　　告　丙○○
右列被告因竊盜案件，經檢察官聲請簡易判決處刑（九十三年度偵字第二五七九號）
及移
：
    主      文
丙○○連續攜帶兇器竊盜，處有期徒刑捌月。
扣案之大鐵鎚壹支、梅花扳手壹支、活動扳手壹支、挫刀壹支、鉗子壹支、手套壹副
，均沒收。
    事      實
一、丙○○因欠缺金錢花用，乃尋思竊取他人所有之機械及五金材料變賣求現，竟基
    於意圖為自己不法所有之概括犯意，（一）先於民國九十三年三月二十九日下午
    四時許（聲請簡易判決處刑書誤為五時三十分許），攜帶自備之手套一副，及客
    觀上足供作為兇器使用之大鐵鎚一支、梅花扳手一支、活動扳手一支、挫刀一支
    、鉗子一支等物，至彰化縣鹿港鎮○○里○○段四七地號土地上，見甲○○所有
    之塑膠廢料粉碎機放置該處無人看管，且有東元牌三馬力變速馬達、一馬力變速
    馬達各一具各以螺絲固定於粉碎機上，遂認有機可乘，隨即戴上手套並以前揭大
    鐵鎚等兇器敲打固定螺絲使其損壞脫落，而將甲○○所有之上開二具變速馬達移
    置於自己實力支配之下竊取得手（價值據甲○○稱約為新臺幣《下同》三、四千
    元，其中三馬力變速馬達於竊取過程中遭丙○○敲擊毀損，就其毀損部分未據告
    訴）。迨同日下午五時三十分許，丙○○準備將竊得之變速馬達搬至機車上時，
    適為行經該地之員警及時查獲，並當場扣得丙○○所有供前揭竊盜犯罪使用之大
    鐵鎚一支、梅花扳手一支、活動扳手一支、挫刀一支、鉗子一支、手套一副等物
    。（二）丙○○又承續前揭概括犯意，於九十三年五月三十日上午八時許，至彰
    化縣和美鎮○○路一七三號前，以徒手搬運方式，竊取乙○○所有之Ｈ型鋼鐵二
    片、鐵片一片（價值據乙○○稱約為二千九百九十元）得手，並將竊得之上開五
    金材料搬至機車上載運離去。嗣於同日上午八時三十分許，丙○○騎乘機車抵達
    彰化縣和美鎮○○里○○路○段二巷一六一之一號「東富資源回收場」，準備將
    上開竊得物品售予回收場負責人許東洋之際，為警當場查獲。
二、案經彰化縣警察局鹿港分局、和美分局分別報請臺灣彰化地方法院檢察署檢察官
    偵查後，聲請簡易判決處刑及移送併辦，由本院改依簡式審判程序審理。
    理      由
一、本件被告丙○○於準備程序中，先就右揭犯罪事實為有罪之陳述，且所犯係死刑
    、無期徒刑、最輕本刑為三年以上有期徒刑以外之罪，經本院合議庭依刑事訴訟
    法第二百七十三條之一第一項之規定，裁定由法官一人獨任進行簡式審判程序，
    先此敘明。
二、右揭事實，業據被告丙○○於本院審理時坦承不諱，核與被害人甲○○、乙○○
    於警詢時指訴財物遭竊情節相符，並經證人許東洋證述被告騎車載運五金材料前
    來銷贓經過無訛，復有照片十一張、贓物認領保管單二紙附卷可稽，及大鐵鎚一
    支、梅花扳手一支、活動扳手一支、挫刀一支、鉗子一支、手套一副等物扣案為
    憑，足徵被告前揭自白應屬實情。而扣案之大鐵鎚、梅花扳手、活動扳手、挫刀
    、鉗子等物，皆為金屬製成，材質鈍重，持以揮擊他人之身體部位，顯足以造成
    傷害結果甚至危及生命安全，客觀上自可供作兇器使用，殆無疑義。本案事證已
    臻明確，被告犯行至堪認定。
三、按刑法第三百二十一條第一項第三款之攜帶兇器竊盜罪，係以行為人攜帶兇器竊
    盜為其加重條件，此所謂兇器，其種類並無限制，凡客觀上足對人之生命、身體
    、安全構成威脅，具有危險性之兇器均屬之，且祇須行竊時攜帶此種具有危險性
    之兇器為已足，並不以攜帶之初有行兇之意圖為必要（最高法院七十九年台上字
    第五二五三號判例要旨參照）。核被告丙○○於犯罪事實（一）攜帶前揭大鐵鎚
    等兇器，竊取被害人甲○○所有之變速馬達，所為係犯刑法第三百二十一條第一
    項第三款之攜帶兇器加重竊盜罪；至其於犯罪事實（二）所為，則係犯同法第三
    百二十條第一項之普通竊盜罪。被告先後所為二次竊盜犯行，時間相近，方法雷
    同，又均出於竊取物品變賣求現之相同動機，且觸犯基本構成要件相同之罪名，
    顯係基於概括犯意反覆為之，應依連續犯之規定論以攜帶兇器加重竊盜一罪，並
    依法加重其刑。又被告於犯罪事實（二）所為竊盜犯行（即檢察官移送併辦部分
    ），固未及由檢察官詳載於起訴書內，然此因與公訴意旨所列犯罪事實（一）之
    竊盜犯行有連續犯之裁判上一罪關係，已如前述，應為起訴效力所及，基於審判
    不可分原則，本院自應併予審理，附此敘明。爰審酌被告年少力強，不知憑恃己
    力掙取金錢以供經濟所需，竟率爾侵犯他人財產法益，價值觀念非無偏差；且被
    告於前次竊取變速馬達犯行為警查獲後，仍未見收斂，更轉而竊取被害人乙○○
    之五金材料，益見其品行不端，而有接受監禁教化之必要；惟念及被告於本院審
    理時已能坦承犯行，犯後態度非無足取，及其犯罪手段、目的、竊取財物價值不
    高、僅具國小畢業學歷之智識程度等一切情狀，量處如主文所示之刑，以示懲儆
    。扣案之大鐵鎚一支、梅花扳手一支、活動扳手一支、挫刀一支、鉗子一支、手
    套一副等物，均係被告所有供竊取變速馬達所用之物，業據被告於本院審理時供
    承甚明，均應依刑法第三十八條第一項第二款之規定，宣告沒收。
據上論斷，應依刑事訴訟法第四百五十二條、第二百七十三條之一第一項、第二百九
十九條第一項前段，刑法第五十六條、第三百二十一條第一項第三款、第三十八條第
一項第二款，判決如主文。
本案經檢察官陳德芳到庭執行職務。
中    華    民    國    九十三      年      七      月      十九        日
                                臺灣彰化地方法院刑事第三庭
        法      官  高  文  崇
右正本證明與原本無異。
如不服本判決，應於判決送達後十日內向本院提出上訴狀( 須附繕本 )。
告訴人或被害人對於判決如有不服具備理由請求檢察官上訴者，其上訴期間之計算係
以檢察官收受判決正本之日期為準。
                                    法院書記官  謝  志  鑫
中    華    民    國    九十三      年      七      月      二十六      日
刑法第三百二十一條第一項第三款：
犯竊盜罪而有左列情形之一者，處六月以上五年以下有期徒刑：
三、攜帶兇器而犯之者。
